臺灣高等法院刑事裁定
111年度聲字第1472號
聲  請  人  臺灣高等檢察署檢察官
受  刑  人  劉勝騏



上列聲請人因受刑人數罪併罰有二裁判以上，聲請定其應執行之
刑（聲請案號：臺灣高等檢察署111年度執聲字第673號），本院
裁定如下：
    主  文
劉勝騏犯如附表所示各罪所處之刑，應執行有期徒刑柒年。
    理  由
一、聲請意旨以：受刑人劉勝騏（下稱受刑人）因違反毒品危害
    防制條例等數罪，先後經判決確定如附表，應依刑法第53條
    、第50條第1項第1款、第2項、第51條第5款規定，定其應執
    行之刑，爰依刑事訴訟法第477條第1項聲請裁定等語。
二、按裁判確定前犯數罪者，併合處罰之，而數罪併罰有二以上
    裁判者，應定其應執行之刑，其宣告多數有期徒刑者，於各
    刑中之最長期以上，各刑合併之刑期以下，定其刑期，但不
    得逾30年，刑法第50條、第51條第5款、第53條分別定有明
    文。再按刑事訴訟法第370條第2項、第3項，已針對第二審
    上訴案件之定應執行之刑，明定有不利益變更禁止原則之適
    用，於分屬不同案件之數罪併罰有應更定執行刑者，本於同
    為定刑裁定應為相同處理之原則，法院於裁定定應執行之刑
    時，自仍應有不利益變更禁止原則法理之考量，亦即另定之
    執行刑，其裁量所定之刑期，不得較重於前定之執行刑加計
    後裁判宣告之刑之總和，否則即與法律秩序理念及法律目的
    之內部界限有違（最高法院103年度第14次刑事庭決議及最
    高法院93年度台非字第192號判決意旨參照）。
三、經查：
  ㈠本院參酌最高法院110年度台抗大字第489號裁定意旨，業已
    向受刑人函詢其對本件之意見，有其民國111年5月2日親自
    簽名之意見查詢表在卷可考(見本院卷第203頁)，合先敘明
    。
  ㈡受刑人因違反毒品危害防制條例等案件，先後經法院判決判
    處如附表所示之刑，且咸經確定在案（均詳如附表所示），
    而本院為附表所示案件犯罪事實最後判決之法院，有本院被
    告前案紀錄表及各該刑事裁判附卷可稽。又其中受刑人所犯
    如附表編號1、2所示之案件，為得易科罰金之罪；其餘如附
    表編號3至33之案件則為不得易科罰金之罪，屬刑法第50條1
    項但書第1款之情形。茲檢察官依受刑人請求聲請定其應執
    行之刑，此有受刑人111年4月14日親自簽名之定應執行刑聲
    請書乙份存卷足參（見本院卷第21頁），本院審核認聲請為
    正當，應定其應執行之刑。
  ㈢爰審酌受刑人所犯如附表編號2所示之罪為私行拘禁罪，法治
    觀念薄弱，不尊重他人之人身自由法益；附表編號3所示者
    為共同販賣第二級毒品未遂罪，助長施用毒品之行為猖獗，
    危害社會、國家健全發展之犯罪；如附表編號1所示之幫助
    詐欺取財罪，及附表編號4至33所示者則為惡性較重之三人
    以上共同詐欺取財罪，均為侵害被害人財產之舉，皆屬欠缺
    尊重他人財產法益之守法觀念所犯之罪，破壞社會秩序，亦
    損及人與人互動之基本信賴，並考量所侵害法益種類、犯罪
    態樣、手段類似或相同，犯罪時間相近，責任非難重複程度
    較高；另參以附表所示各罪對社會所造成危害輕重有別，並
    斟酌本件對全體犯罪應予之整體非難評價程度，暨前述各罪
    定應執行刑之外部界限（各宣告刑中刑期最長之有期徒刑2
    年2月以上，各刑合併計算之刑期37年8月，逾30年，應以30
    年為其上限），及不利益變更禁止原則（附表編號1至3、4
    至33所示之罪分別曾經定應執行有期徒刑2年7月、4年10年
    ，合計刑期為有期徒刑7年5月）等應遵守之內部界限，定其
    應執行之刑如主文所示。
  ㈣末按定應執行之刑，不能因犯罪之一部分所科之刑業經執行
    完畢，而認檢察官之聲請為不合法，予以駁回；至已執行部
    分應如何處理，係檢察官指揮執行問題，與定應執行刑之裁
    定無涉，最高法院著有94年度台抗字第47號裁定、93年度台
    抗字第621號裁定可資參照。本件受刑人所犯如附表編號2所
    示之罪所處之刑，固已於108年6月17日易科罰金執行完畢，
    此有本院被告前案紀錄表乙份存卷可考（見本院卷第187頁
    ）。然該已執行部分應如何折抵合併所應執行之刑期，屬檢
    察官指揮執行事宜，與定應執行刑之裁定無涉，附此敘明。
四、依刑事訴訟法第477條第1項，刑法第50條第1項第1款、第2
    項、第51條第5款、第53條，裁定如主文。
中　　華　　民　　國　　111 　年　　5 　　月　　11　日 
                  刑事第十五庭  審判長法  官  陳芃宇
                                      法  官  陳勇松
                                      法  官  陳俞伶
以上正本證明與原本無異。
如不服本裁定，應於收受送達後五日內向本院提出抗告狀。
                                      書記官  朱家麒
中　　華　　民　　國　　111 　年　　5 　　月　　16　　日
附表： 
編        號            1          2          3 罪        名  幫助詐欺取財罪 私行拘禁罪 共同販賣第二級毒品未遂罪 宣   告   刑  有期徒刑4月 有期徒刑4月 有期徒刑2年2月 犯 罪 日 期  105年11月18日13時至16 時29分許 105年11月16日16時50分至21時許 106年2月25日22時30分許 偵查（自訴）機關年度案號  臺灣士林地方檢察署106年度偵字第2431號 臺灣士林地方檢察署106年度偵字第238號 臺灣臺北地方檢察署106年度偵字第5947號 最後事實審 法    院 臺灣士林地方法院 臺灣士林地方法院 臺灣高等法院  案    號 106年度易字第351號 106年度訴字第233號 107年度上訴字第1105號  判決日期 106年11月14日 107年2月13日 107年6月19日 確定判決 法    院 臺灣士林地方法院 臺灣士林地方法院 最高法院  案    號 106年度易字第351號 106年度訴字第233號 108年度台上字第669號  確定日期 106年12月5日 107年3月8日 108年3月6日 可否易科罰金  是 是          否 備        註  臺灣士林地方檢察署106年度執字第6617號 臺灣士林地方檢察署107年度執字第6444號(已執畢) 臺灣臺北地方檢察署108年度執字第2258號   編號1至3經本院108年度聲字第3316號裁定應執行有期徒刑2年7月   

編        號            4          5          6 罪        名  三人以上共同詐欺取財罪   宣   告   刑  有期徒刑1年2月 有期徒刑1年1月 有期徒刑1年1月 犯 罪 日 期  106年9月8日17時8分許、 9日15時50分許 106年9月9日16時許 106年9月9日16時許 偵查（自訴）機關年度案號  臺灣臺北地方檢察署106年度偵字第22398、26251號、107年度偵字第2138、3437號，第2139、3593、11804、11826、28532號，第28532號、臺灣士林地方檢察署107年度偵字第4975號、臺灣新北地方檢察署107年度偵字第5229號，108年度偵字第9444號   最後事實審 法    院                             臺灣高等法院    案    號                          108年度上訴字第1269號    判決日期                              110年2月26日   確定判決 法    院                              臺灣高等法院    案    號                           108年度上訴字第1269號    確定日期                               110年4月2日   可否易科罰金  否 否          否 備        註  臺灣臺北地方檢察署110年度執字第1977號（編號4至33部分，原判決已定應執行有期徒刑4年10月)   


編        號             7            8            9 罪        名  三人以上共同詐欺取財罪   宣   告   刑  有期徒刑1年1月 有期徒刑1年1月 有期徒刑1年1月 犯 罪 日 期  106年9月8日16時許 106年9月8日15時許 106年9月8日15時許 偵查（自訴）機關年度案號  臺灣臺北地方檢察署106年度偵字第22398、26251號、107年度偵字第2138、3437號，第2139、3593、11804、11826、28532號，第28532號、臺灣士林地方檢察署107年度偵字第4975號、臺灣新北地方檢察署107年度偵字第5229號，108年度偵字第9444號   最後事實審 法    院                             臺灣高等法院    案    號                          108年度上訴字第1269號    判決日期                              110年2月26日   確定判決 法    院                              臺灣高等法院    案    號                           108年度上訴字第1269號    確定日期                               110年4月2日   可否易科罰金  否 否          否 備        註  臺灣臺北地方檢察署110年度執字第1977號（編號4至33部分，原判決已定應執行有期徒刑4年10月)   


編        號  10 11 12        13 罪        名  三人以上共同詐欺取財罪    宣   告   刑  有期徒刑1年1月 有期徒刑1年1月 有期徒刑1年1月 有期徒刑1年1月 犯 罪 日 期  106年9月9日14時許 106年9月9日15時許 106年9月8日21時許 106年9月8日19時許 偵查（自訴）機關年度案號  臺灣臺北地方檢察署106年度偵字第22398、26251號、107年度偵字第2138、3437號，第2139、3593、11804、11826、28532號，第28532號、臺灣士林地方檢察署107年度偵字第4975號、臺灣新北地方檢察署107年度偵字第5229號，108年度偵字第9444號    最後事實審 法    院                             臺灣高等法院     案    號                          108年度上訴字第1269號     判決日期                              110年2月26日    確定判決 法    院                              臺灣高等法院     案    號                           108年度上訴字第1269號     確定日期                               110年4月2日    可否易科罰金          否         否         否        否 備        註  臺灣臺北地方檢察署110年度執字第1977號（編號4至33部分，原判決已定應執行有期徒刑4年10月)    


編        號  14 15 16          17 罪        名  三人以上共同詐欺取財罪    宣   告   刑  有期徒刑1年2月 有期徒刑1年1月 有期徒刑1年1月 有期徒刑1年1月 犯 罪 日 期  106年9月8日22時許 106年9月8日21時許 106年9月9日20時許 106年9月9日21時許 偵查（自訴）機關年度案號  臺灣臺北地方檢察署106年度偵字第22398、26251號、107年度偵字第2138、3437號，第2139、3593、11804、11826、28532號，第28532號、臺灣士林地方檢察署107年度偵字第4975號、臺灣新北地方檢察署107年度偵字第5229號，108年度偵字第9444號    最後事實審 法    院                             臺灣高等法院     案    號                          108年度上訴字第1269號     判決日期                              110年2月26日    確定判決 法    院                              臺灣高等法院     案    號                           108年度上訴字第1269號     確定日期                               110年4月2日    可否易科罰金         否         否         否        否 備        註  臺灣臺北地方檢察署110年度執字第1977號（編號4至33部分，原判決已定應執行有期徒刑4年10月)    

編        號  18 19 20          21 罪        名  三人以上共同詐欺取財罪    宣   告   刑  有期徒刑1年1月 有期徒刑1年1月 有期徒刑1年4月 有期徒刑1年4月 犯 罪 日 期  106年9月9日21時許 106年9月9日21時許 106年9月29日0時許、30日0時許 106年9月28日21時許、29日12時許 偵查（自訴）機關年度案號  臺灣臺北地方檢察署106年度偵字第22398、26251號、107年度偵字第2138、3437號，第2139、3593、11804、11826、28532號，第28532號、臺灣士林地方檢察署107年度偵字第4975號、臺灣新北地方檢察署107年度偵字第5229號，108年度偵字第9444號    最後事實審 法    院                             臺灣高等法院     案    號                          108年度上訴字第1269號     判決日期                              110年2月26日    確定判決 法    院                              臺灣高等法院     案    號                           108年度上訴字第1269號     確定日期                               110年4月2日    可否易科罰金         否         否        否       否 備        註  臺灣臺北地方檢察署110年度執字第1977號（編號4至33部分，原判決已定應執行有期徒刑4年10月)    

編        號  22 23 24          25 罪        名  三人以上共同詐欺取財罪    宣   告   刑  有期徒刑1年3月 有期徒刑1年6月 有期徒刑1年7月 有期徒刑1年1月 犯 罪 日 期  106年9月28日21時許 106年9月28日 106年9月28日13時許、29日、10月2日 106年9月30日21時許 偵查（自訴）機關年度案號  臺灣臺北地方檢察署106年度偵字第22398、26251號、107年度偵字第2138、3437號，第2139、3593、11804、11826、28532號，第28532號、臺灣士林地方檢察署107年度偵字第4975號、臺灣新北地方檢察署107年度偵字第5229號，108年度偵字第9444號    最後事實審 法    院                             臺灣高等法院     案    號                          108年度上訴字第1269號     判決日期                              110年2月26日    確定判決 法    院                              臺灣高等法院     案    號                           108年度上訴字第1269號     確定日期                               110年4月2日    可否易科罰金         否         否        否       否 備        註  臺灣臺北地方檢察署110年度執字第1977號（編號4至33部分，原判決已定應執行有期徒刑4年10月)    

編        號  26 27 28          29 罪        名  三人以上共同詐欺取財罪    宣   告   刑  有期徒刑1年3月 有期徒刑1年3月 有期徒刑1年2月 有期徒刑1年1月 犯 罪 日 期  106年9月30日8時36分許 106年9月30日18時許 106年9月30日20時許、10月2日17時許 106年9月30日18時30分許 偵查（自訴）機關年度案號  臺灣臺北地方檢察署106年度偵字第22398、26251號、107年度偵字第2138、3437號，第2139、3593、11804、11826、28532號，第28532號、臺灣士林地方檢察署107年度偵字第4975號、臺灣新北地方檢察署107年度偵字第5229號，108年度偵字第9444號    最後事實審 法    院                             臺灣高等法院     案    號                          108年度上訴字第1269號     判決日期                              110年2月26日    確定判決 法    院                              臺灣高等法院     案    號                           108年度上訴字第1269號     確定日期                               110年4月2日    可否易科罰金         否         否        否       否 備        註  臺灣臺北地方檢察署110年度執字第1977號（編號4至33部分，原判決已定應執行有期徒刑4年10月)    

編        號  30 31 32          33 罪        名  三人以上共同詐欺取財罪    宣   告   刑  有期徒刑1年1月 有期徒刑1年2月 有期徒刑1年1月 有期徒刑1年2月 犯 罪 日 期  106年9月30日20時許 106年9月30日20時許 106年9月30日20時許 106年9月30日21至22時許 偵查（自訴）機關年度案號  臺灣臺北地方檢察署106年度偵字第22398、26251號、107年度偵字第2138、3437號，第2139、3593、11804、11826、28532號，第28532號、臺灣士林地方檢察署107年度偵字第4975號、臺灣新北地方檢察署107年度偵字第5229號，108年度偵字第9444號    最後事實審 法    院                             臺灣高等法院     案    號                          108年度上訴字第1269號     判決日期                              110年2月26日    確定判決 法    院                              臺灣高等法院     案    號                           108年度上訴字第1269號     確定日期                               110年4月2日    可否易科罰金         否         否        否       否 備        註  臺灣臺北地方檢察署110年度執字第1977號（編號4至33部分，原判決已定應執行有期徒刑4年10月)